# 求助陈版，关于贴现票据还原提坏账的问题

提问人：seekiko 时间：2020-12-10 10:33:03
求助陈版：当我们对企业已贴现未到期应收票据，且开票银行不属于6+9范围的银行承兑汇票进行了还原并计入短期借款，请问这种情况下还需要计提坏帐吗？商业承兑汇票呢？

回答人：chenyiwei
既然被贴现或背书转让的承兑汇票未终止确认，则需对其进行减值测试，必要时计提坏账准备。这部分坏账准备实际上代表了日后万一被追索可能导致的损失。